【裁判字號】    97,交聲,1150
【裁判日期】    970821
【裁判案由】    違反道路交通管理處罰條例聲明異議
【裁判全文】
臺灣桃園地方法院交通事件裁定    97年度交聲字第1150號
原處分機關  交通部公路總局新竹區監理所桃園監理站
異  議  人
即受處分人  甲○○
上列異議人即受處分人因違反道路交通管理處罰條例案件，對於
交通部公路總局新竹區監理所桃園監理站民國97年6 月30日所為
之處分（原處分案號：桃監裁罰字第裁52－DB0000000 號），聲
明異議，本院裁定如下：
    主  文
原處分撤銷。
甲○○駕車行經有燈光號誌管制之交岔路口闖紅燈，處罰鍰新臺
幣壹仟捌佰元，並記違規點數參點。
    理  由
一、聲明異議意旨略以：異議人即受處分人甲○○前於民國97年
    5 月16日23時34分買完雞排要回家，往大興西路正要左轉時
    ，大興西路號誌時相為「綠燈轉往紅燈」，而本人要行之左
    轉寶慶路方向正由紅燈轉成綠燈。因為大興西路綠燈時根本
    不能左轉，要等到直行紅燈、左轉綠燈時才可以左轉寶慶路
    ，且當時正值深夜車輛較少，因為前行是綠燈正轉紅燈，而
    左轉寶慶路正轉綠燈才會左轉，但寶慶路上的員警還是無情
    開單、態度又不好，請求考量異議人家庭、經濟等狀況，撤
    銷罰款云云。
二、原處分意旨略以：本件係由桃園縣政府警察局交通隊（下稱
    原舉發單位），查獲異議人騎乘其所有之車號MOJ-985 號重
    機車，於97年5 月16日晚間11時34分許，行經桃園市○○○
    路、寶慶路口處，紅燈左轉（大興西路轉寶慶路）之道路交
    通違規事件，經原舉發單位依道路交通管理處罰條例第53條
    第1 項規定，於同日攔停並填製桃警局交字第DB0000000 號
    舉發違反道路交通管理事件通知單舉發，惟異議人拒絕簽收
    ，經舉發員警告知其應到案時間及處所，並記明事由與告知
    事項，嗣將舉發通知單移送聯移送交通部公路總局新竹區監
    理所桃園監理站（下稱原處分機關）處理，異議人不服於97
    年5 月30日（應到案日期為97年5 月31日）向原處分機關提
    出申訴，經原處分機關向原舉發單位查復認異議人仍有上開
    違規情事，遂於97年6 月30日以桃監裁罰字第裁52-DB00000
    00號裁決書，裁罰異議人新臺幣（下同）1,800 元等語。
三、按汽車駕駛人，行經有燈光號誌管制之交叉路口闖紅燈者，
    處新臺幣1,800 元以上5,400 元以下罰鍰，道路交通管理處
    罰條例第53條第1 項定有明文；且應依同條例第63條第1 項
    第3 款記違規點數3 點。
四、查異議人騎乘上開機車，於上開時間，行經桃園市○○○路
    、寶慶路之交叉路口時，自大興西路左轉寶慶路，而為原舉
    發單位之員警舉發「紅燈左轉（大興西轉寶慶）」之事實，
    異議人就左轉之事實自承無誤，且有前揭舉發違反道路交通
    管理事件通知單1 件在卷可稽；雖異議人辯稱並未紅燈左轉
    ，要等到直行紅燈、左轉綠燈時才可以左轉寶慶路，是直行
    （大興西路）綠轉紅、左轉（寶慶路）紅轉綠才左轉云云，
    惟就本件員警舉發之情形而言：桃園市大興西、寶慶路口為
    T 字型路口，號誌時相為二時相運作，號誌變換非常明確，
    員警所站之處均可清楚看見路口號誌、往來車輛狀況，MOJ-
    985 號車（按即異議人騎乘之機車）行駛於大興西、寶慶路
    口時，大興西路號誌時相為紅燈，寶慶路號誌時相為綠燈，
    該車於大興西路紅燈左轉寶慶路，員警遂趨前指揮攔查，並
    告知違規事實後方依法製單舉發，此有桃園縣政府警察局97
    年6 月13日桃警交字第0970064496號函1 紙在卷可稽，然異
    議人具狀忽而謂自己是直行（大興西路）綠轉紅、左轉（寶
    慶路）紅轉綠時才左轉云云，忽而謂要等到直行紅燈、左轉
    綠燈時才可以左轉寶慶路云云，前後已非一致，但佐以異議
    人提出之現場照片5 張，異議人自行在該5 張照片上以箭頭
    繪製其左轉之正確時間點，照片、異議人騎乘車輛直行
    大興西路，所面對之大興西路時相號誌為綠燈；照片異議
    人左轉時所面對之大興西路時相號誌已轉為紅燈，則異議人
    顯然亦坦承其係於大興西路紅燈亮起後左轉，此與上開原舉
    發單位之函文相符，則其駕駛行為，自係闖紅燈無疑，且交
    叉路口當無所謂紅燈時才能左轉之理，異議人所辯，顯不可
    採，況異議人所謂買雞排正要回家、深夜車輛不多、家庭經
    濟困窘等均不足以作為員警不舉發之正當事由，是異議人此
    次為警舉發之「闖紅燈」違規行為，事證明確，堪予認定，
    應予依法裁處。
五、末按交通法庭認為聲明異議有理由或聲明異議雖無理由而原
    處分不當或違法者，應以裁定將原處分經聲明異議部分撤銷
    ，並自為裁定，道路交通案件處理辦法第20條前段定有明文
    。查本件原處分機關以受處分人確有上開違規事實為由，引
    用道路交通管理處罰條例第53條第1 項、道路交通管理事件
    統一裁罰基準表等規定，裁處受處分人罰鍰1,800 元，雖非
    無見，惟依同條例第63條第1 項第3 款規定，行為人有違反
    第53條第1 項規定之行為者，除依原條款處罰鍰外，並予記
    違規點數3 點，而本件依卷附原處分機關裁決書，原處分機
    關漏未於裁決書之處罰主文欄內記載並予記異議人違規點數
    3 點，自難認為允當，從而，本件異議人之異議雖無理由，
    惟原處分機關就上開裁決書之處分既有前述漏未記點之違誤
    ，自應由本院將原處分撤銷，另諭知如主文所示之裁罰。
六、據上論斷，依道路交通案件處理辦法第20條前段，裁定如主
    文。
中    華    民    國    97    年    8     月    21    日
                  交通法庭    法  官  吳勇毅
以上正本證明與原本無異。
如不服本裁定，應於送達後5 日內，向本院提出抗告狀。
                              書記官  羅婉榕
中    華    民    國    97    年    8     月    26    日


司法院資訊處製作；財團法人民間司法改革基金會備份。
